最高法院刑事裁定　　　　　　　　　　　　　　　　　九十一年度台抗字第一五號
　　抗　告　人　甲○○
右抗告人因貪污案件，不服台灣高等法院台南分院中華民國九十年十月二十五日駁回
聲請再審之裁定（九十年度聲再更字第五號），提起抗告，本院裁定如左：
    主  文
抗告駁回。
    理  由
本件抗告人在原審聲請再審意旨略以：(一)、台灣省林業試驗所中埔分所（以下簡稱中
埔分所）員工消費福利社與林清淡所簽訂看管合約，目的在看管桂竹林發筍，保護新
筍成長，每公頃留養母筍三千支以上，依中埔分所技士蔡達全於民國五十三年所作中
埔分所八寶寮桂竹之母竹及生筍、成竹之調查報告，當地每公頃每年新生竹筍約四千
五百株，因此約有一千五百株竹筍可供林清淡等人採取，以充看管工資，故林清淡等
人採取新筍並不違法，該調查報告為發現之新證據。(二)、同案被告謝喜屬濫墾集團成
員，性喜好訟，有新發現之台灣嘉義地方法院檢察署五十九年度偵伍字第一五號起訴
書及中埔分所轄區濫墾案件辦理情形摘錄表可證，足見其不利抗告人之供述係懷恨報
復，為不可採信。(三)、中埔分所及員工消費福利社設置地點在沄水，距八寶寮工作站
甚遠，有新發現之證據即中埔分所八寶寮工作站地理位置圖可證，上述二地步行約二
、三小時，當時公路尚未開闢，除負責督導看管之八寶寮工作站人員外，中埔分所及
福利社人員均無法至現場監督，足見抗告人並無負責監督林清淡等人之看管工作，自
無違背職務情事，因而依刑事訴訟法第四百二十條第一項第二款及第六款之規定聲請
再審。原裁定意旨以中埔分所技士蔡達全於五十三年所作「中埔分所八寶寮桂竹之母
竹及生筍、成竹之調查報告」固記載當地每公頃每年新生竹筍約四千五百株等情，依
此，約有一千五百株竹筍可供林清淡等人採取，以充看管工資。但桂竹之發筍量若干
，與當地氣候雨量相關，謝喜自承每日割筍約一百斤，抗告人則稱前有人說每日每人
採五百斤等語，則依謝喜所言，其一個月即割三千斤，如以一支大筍一斤計，應有三
千支；如依抗告人所言，則一個月即有一萬五千斤之多，均超過一千五百支甚多，且
是否每公頃能留養母筍三千支以上，其餘有一千五百支可供採取，乃是否履行契約問
題，與抗告人之收受賄賂一萬三千五百元無關，故上述蔡達全製作之調查報告，並不
足以動搖原確定判決，而為有利抗告人之認定。抗告人認謝喜屬濫墾集團成員，性喜
好訟，抗告人案發時肩負中埔分所森林保護重任，濫墾人因而懷恨，在所難免，因而
檢附中埔分所轄區「濫墾案件辦理情形摘錄表」為證，指謝喜不利之供述為不可採，
而聲請再審。然由抗告人自承其「肩負該分所森林保護重任」，已見其確有監督看管
人員之責，且謝喜既為濫墾集團成員，更證其可能行賄，其所證抗告人收受賄賂等情
，應屬有據，況抗告人並無法提出謝喜被依偽證罪判刑之證據，是上開摘錄表亦非有
利之確實新證據。抗告人既為中埔分所職員，並兼任該所員工福利社委員，而八寶寮
工作站為中埔分所所管轄，抗告人又自認肩負該所森林保護重任，原確定判決因而認
抗告人亦有監督看管桂竹筍工人之責，並無違誤，至於山區遼闊，中埔分所轄區廣闊
，在所難免，故中埔分所與八寶寮工作站區內之桂竹林距離有十多公里遠，走路需三
個小時等情，並不能因而卸免抗告人監督之責，抗告人所提中埔分所八寶寮工作站地
理位置圖，並不足以證明抗告人無監督之責，而無收受賄賂犯行，亦非得據以聲請再
審之新證據。又抗告人所指之「八寶寮轄區桂竹林辦理招工與監督看管過程一覽表」
，係用於證明與林清淡等人所訂之合約係屬合法，且原確定判決並非認定該合約不合
法，該表並不能證明抗告人未收受賄賂。而抗告人所指林清淡等人簽約後，違背民法
第四百八十四條規定，使第三人代服其勞務等情，與抗告人是否有罪無關，且抗告人
之前聲請再審案件（原審法院八十八年聲更(二)字第二三三號），曾以同一理由聲請再
審被駁回，茲以同一原因聲請再審，亦不合法。因而裁定駁回抗告人再審之聲請，經
核於法尚無違誤。抗告意旨仍執陳詞，指摘原裁定不當，為無理由，應予駁回。
據上論結，應依刑事訴訟法第四百十二條，裁定如主文。
中      華      民      國    九十一    年      一      月     十六     日
                              最高法院刑事第八庭
                                  審判長法官  張  信  雄
                                        法官  賴  忠  星
                                        法官  張  清  埤
                                        法官  呂  永  福
                                        法官  孫  增  同
      右正本證明與原本無異
                                              書  記  官
中      華      民      國    九十一    年      一      月    二十三    日
